【裁判字號】    97,易,690
【裁判日期】    970523
【裁判案由】    竊盜
【裁判全文】
臺灣彰化地方法院刑事判決               97年度易字第690號
公  訴  人  臺灣彰化地方法院檢察署檢察官
被      告  辰○○
上列被告因竊盜案件，經檢察官提起公訴（97年度偵字第1067號
、第1262號、第1410號、第1417號、第1418號、第1419號、第14
98號），本院判決如下：
    主  文
辰○○竊盜，處拘役拾貳日，如易科罰金，以新臺幣壹仟元折算
壹日。又竊盜，處拘役捌日，如易科罰金，以新臺幣壹仟元折算
壹日。又竊盜，處拘役拾伍日，如易科罰金，以新臺幣壹仟元折
算壹日。又竊盜，處拘役捌日，如易科罰金，以新臺幣壹仟元折
算壹日。又竊盜，處拘役貳拾日，如易科罰金，以新臺幣壹仟元
折算壹日；鑰匙壹支沒收。又竊盜，處拘役拾日，如易科罰金
，以新臺幣壹仟元折算壹日。又竊盜，處拘役拾貳日，如易科罰
金，以新臺幣壹仟元折算壹日。又竊盜，處拘役貳拾日，如易科
罰金，以新臺幣壹仟元折算壹日。又攜帶兇器竊盜，處有期徒刑
肆月；四角扳手壹支沒收。又攜帶兇器竊盜，處有期徒刑肆月；
四角扳手壹支沒收。又竊盜，處拘役捌日，如易科罰金，以新臺
幣壹仟元折算壹日。又竊盜，處拘役捌日，如易科罰金，以新臺
幣壹仟元折算壹日。又竊盜，處拘役捌日，如易科罰金，以新臺
幣壹仟元折算壹日。又竊盜，處拘役捌日，如易科罰金，以新臺
幣壹仟元折算壹日。又竊盜，處拘役捌日，如易科罰金，以新臺
幣壹仟元折算壹日。又竊盜，處拘役拾貳日，如易科罰金，以新
臺幣壹仟元折算壹日。又竊盜，處拘役拾陸日，如易科罰金，以
新臺幣壹仟元折算壹日。應執行有期徒刑柒月，四角扳手壹支沒
收；及應執行拘役壹佰日，如易科罰金，以新臺幣壹仟元折算壹
日，鑰匙壹支沒收。
   犯罪事實
一、辰○○意圖為自己不法之所有，分別為下列之行為:
（一）於民國96年10月底某日中午12時許，在彰化縣員林鎮○○
      路80號之「妙修慈惠堂」內，徒手竊取戊○○○所有之袋
      裝白米2包，得手後離去，嗣辰○○於97年1月9日在彰化
      縣大村鄉○○路與中正西路口為警盤查時，自首上述之犯
      行，並表明願接受司法裁判之意。
（二）
  １、於96年9月底某日零時許，在彰化縣埔心鄉○○村○○○
      路6巷161號旁空地內，徒手竊取乙○○所有之鐵架2支，
      得手後離去。
  ２、於96年10月初上午3時許，在彰化縣埔心鄉○○村○○○
      路66號旁空地內，徒手竊取巳○○所有之廢鐵1具（價值
      新台幣5千元），得手後離去。
  ３、於96年10月初零時許，在彰化縣埔心鄉○○村○○○路92
      號對面空地，徒手竊取甲○○所有之鐵製水管接頭2個，
      得手後離去。
  ４、嗣於97年1月23日15時許，在彰化縣員林鎮○○里○○路
      與和平東街口為警盤查時，自首上揭犯行，並表明願接受
      司法裁判之意。
（三）於96年7月初某日1時許，在彰化縣員林鎮○○里○○路
      842巷17號前，以自備之鑰匙開啟己○○所有之KSQ-037
      號機車置物箱，竊取置物箱內之700元，得手後離去。嗣
      於97年1月16日14時30分許，在彰化縣大村鄉○○村○○
      路與美港路口為警盤查時，自首上揭犯行，並表明願接受
      司法裁判之意。
（四）於96年11月初某日12時許，先後3次不同時間，在彰化縣
      員林鎮○○里○○路803巷46-1號（同一門牌號碼內有許
      多不同戶居住）院旁之空地（無故侵入附連圍繞之土地罪
      部分未據告訴），先後竊取寅○○所有之加壓馬達1具（
      價值1萬元許）、丑○○所有之放置抽水機上鐵架1組（價
      值2千元許）、卯○○所有之熱水器1組（價值7千元許）
      ，得手後離去。嗣於97年1月16日14時30分許，在彰化縣
      大村鄉○○村○○路與美港路口為警盤查時，自首上揭犯
      行，並表明願接受司法裁判之意。
（五）於96年10月30日20時許，在彰化縣員林鎮○○里○○路80
      3巷46號，以足為兇器之用四角扳手為工具，竊取子○○
      （非五親等內血親）所有之馬達1個，得手後離去；同日
      21時許，在同鎮○○段280號農地，以上揭工具竊取癸○
      所有之馬達1個，得手後離去。嗣於97年1月14日16時許，
      向警方自首上揭犯行，並表明願接受司法裁判之意。
（六）
  １、於96年7月中旬某日零時許，在彰化縣員林鎮○○里○○
      路654號前空地，徒手竊取未○○所有之鐵製輪胎鋼圈2個
      （價值1千元），得手後離去。
  ２、於96年8月中旬某日上午3時許，在彰化縣員林鎮○○里○
      ○路659巷322弄1號旁空地，徒手竊取丙○○所有之電線1
      捆（價值2500元），得手後離去
  ３、於96年8月中旬某日零時許，在彰化縣員林鎮○○里○○
      路○段386巷142號後方空地，徒手竊取午○○所有之機車
      排氣管2支（價值1500元），得手後離去。
  ４、嗣於97年1月25日13時10分許，在彰化縣員林鎮○○里○
      ○路、忠孝街口為警盤查時，自首上揭犯行，並表明願接
      受司法裁判之意。
（七）
  １、於96年6月底某日許，在彰化縣員林鎮溝皂里溝皂巷16之4
      號旁空地內，徒手竊取庚○○○所有之鐵製水管頭2個，
      得手後離去。
  ２、於96年7月中旬某日許，在彰化縣員林鎮○○里○○路○段
      551號後方空地內，徒手竊取丁○○所有之廢鐵2塊，得手
      後離去。
  ３、於96年7月中旬某日許，在彰化縣員林鎮○○路807巷10號
      後方空地內，徒手竊取壬○○所有之鐵架2支，得手後離
      去。
  ４、於96年7月中旬某日許，在彰化縣員林鎮○○里○○路999
      之1號前空地，徒手竊取辛○○所有之鐵架5支，得手後離
      去。
  ５、嗣於97年1月27日14時許，在彰化縣員林鎮○○里○○路
      與靜修路口為警盤查時，自首上揭犯行，並表明願接受司
      法裁判之意。
二、案經彰化縣警察局員林分局報告臺灣彰化地方法院檢察署檢
    察官偵查起訴。
    理  由
壹、證據能力部分：
    本案全部卷證所涵括之供述證據及非供述證據，經詢之公訴
    人、被告均同意全部證據之證據能力，是後述所引用證據之
    證據能力均無疑義，合先敘明。
貳、本院論罪科刑部分：
一、上揭犯罪事實，業據被告辰○○於本院審理中坦承不諱；並
    核與證人即被害人戊○○○、乙○○、巳○○、甲○○、己
    ○○、寅○○、丑○○、卯○○、子○○、癸○、未○○、
    丙○○、午○○、庚○○○、丁○○、壬○○、辛○○等人
    於警詢中之證述之情節相符，復有各個案件現場指證圖，足
    認被告之自白與事實相符，其犯行應可認定。
二、按刑法第321條第1項第3款之攜帶兇器竊盜罪，係以行為人
    攜帶兇器竊盜為其加重條件，此所謂兇器，其種類並無限制
    ，凡客觀上足對人之生命、身體、安全構成威脅，具有危險
    性之兇器均屬之，且祇須行竊時攜帶此種具有危險性之兇器
    為已足，並不以攜帶之初有行兇之意圖為必要；被告於犯罪
    事實（五）所攜帶之四角扳手一支，形長質硬，用以揮擊可
    使人受商，自足供作兇器使用。經查被告於犯罪事實（一）
    、（二）、（三）、（四）、（六）、（七）所為，均係犯
    法第320條第1項之竊盜罪；核被告就犯罪事實（五）所為，
    係犯刑法第321條第1項第3款之攜帶兇器竊盜罪。又被告上
    揭共17件竊盜案件，犯意不同犯行，時間、地點均有相當間
    隔，顯係基於各別犯意為之，應分別論處。末查，被告在未
    經有偵查犯罪職權機關或公務員發覺其上開犯罪前，主動向
    警自首上開17件竊盜罪之全部犯罪事實，並願接受裁判，有
    警詢筆錄附卷可稽，核符自首要件，爰均依刑法第62條前段
    之規定，分別減輕其刑。爰審酌被告僅因缺錢花用，即竊取
    他人財物，破壞社會秩序，其行為亦可能使被害人因抽水機
    遭竊而蒙受其他之損失，惟念及其自首犯罪、坦承犯行，態
    度良好，及其犯罪之手段、方法等一切情狀後，就其所犯上
    開各罪分別量處如主文所示之刑，並就被告所宣告之拘役各
    罪、及所宣告之有期徒刑各罪，分別定其應執行之刑。被告
    於上揭犯罪事實（三）所使用之鑰匙一支、及於犯罪事實（
    五）所使用之四角扳手一支，為被告所有、供犯罪使用之物
    ，雖未扣案，惟不能證明業已滅失，爰依刑法第38條第1項
    第2款宣告沒收。
據上論斷，應依刑事訴訟法第299條第1項前段，刑法第320條第1
項、第321條第1項第3款、第62條前段、第51條第5款、第6款，
刑法施行法第1條之1第1項、第2項前段，判決如主文。
本案經檢察官陳茂榮到庭執行職務
中    華    民    國    97    年     5    月    23    日
                  刑事第三庭      法  官  吳俊螢
以上正本證明與原本無異。
如不服本判決，應於判決送達後10日內，向本院提出上訴書狀，
上訴書狀應「敘述具體上訴理由」，並按他造當事人之人數附繕
本。「切勿逕送上級法院」。
告訴人或被害人對於判決如有不服具備理由請求檢察官上訴者，
其上訴期間之計算係以檢察官收受判決正本之日期為準。
中    華    民    國    97    年     5    月    23    日
                                  書記官  林怡吟
附錄本案論罪科刑法條全文：
中華民國刑法第320條
（普通竊盜罪、竊佔罪）
意圖為自己或第三人不法之所有，而竊取他人之動產者，為竊盜
罪，處 5 年以下有期徒刑、拘役或 5 百元以下罰金。
意圖為自己或第三人不法之利益，而竊佔他人之不動產者，依前
項之規定處斷。
前二項之未遂犯罰之。
中華民國刑法第321條
（加重竊盜罪）
犯竊盜罪而有左列情形之一者，處六月以上、五年以下有期徒刑
：
一、於夜間侵入住宅或有人居住之建築物、船艦或隱匿其內而犯
    之者。
二、毀越門扇、牆垣或其他安全設備而犯之者。
三、攜帶兇器而犯之者。
四、結夥三人以上而犯之者。
五、乘火災、水災或其他災害之際而犯之者。
六、在車站或埠頭而犯之者。
前項之未遂犯罰之。


司法院資訊處製作；財團法人民間司法改革基金會備份。
